最高法院刑事判決
111年度台上字第4841號
上  訴  人  曾治翰                     
上列上訴人因違反毒品危害防制條例案件，不服臺灣高等法院中
華民國111年7月28日第二審判決（111年度上訴字第353號，起訴
案號：臺灣新北地方檢察署109年度偵字第44712號），提起上訴
，本院判決如下：
    主  文
上訴駁回。
    理  由
按刑事訴訟法第377條規定，上訴於第三審法院，非以判決違背
  法令為理由，不得為之。是提起第三審上訴，應以原判決違背
  法令為理由，係屬法定要件。如果上訴理由書狀並未依據卷內
  訴訟資料，具體指摘原判決不適用何種法則或如何適用不當，
  或所指摘原判決違法情事，顯與法律規定得為第三審上訴理由
  之違法情形，不相適合時，均應認其上訴為違背法律上之程式
  ，予以駁回。
本件原審審理結果，認為上訴人曾治翰有如原判決事實欄所載
  之犯行明確，因而維持第一審論處上訴人共同販賣第二級毒品
  未遂罪刑，暨相關沒收、沒收銷燬之判決，駁回上訴人在第二
  審之上訴。已詳敘其認定犯罪事實所憑之證據及理由。
刑法第59條規定之酌量減輕其刑，必須犯罪另有特殊之原因與
  環境，在客觀上足以引起一般同情，認為即使予以宣告法定最
  低度刑，猶嫌過重者，始有其適用。此所謂法定最低度刑，固
  包括法定最低本刑；惟遇有其他法定減輕之事由者，則應係指
  適用其他法定減輕事由減輕後之最低度刑而言。倘被告別有其
  他法定減輕事由者，應先適用法定減輕事由減輕其刑後，猶認
  其犯罪之情狀顯可憫恕，即使科以該減輕後之最低度刑仍嫌過
  重者，始得適用刑法第59條規定酌量減輕其刑。又此項犯罪情
  狀是否顯可憫恕而酌量減輕其刑之認定，係屬法院得依職權自
  由裁量之事項。原判決已敘明上訴人販賣第二級毒品，助長毒
  品流通，危害社會治安，衡以其犯罪情節，及經依刑法第25條
  第2項、毒品危害防制條例第17條第2項規定遞減輕其刑後，難
  認有何情輕法重之情事，自無依刑法第59條規定酌減其刑之餘
  地等旨。經核於法並無不合。上訴意旨漫稱上訴人已供出毒品
  來源，惟因偵查機關怠惰始未查獲，且其年紀尚輕，所販賣毒
  品之數量甚微，應有刑法第59條酌減其刑規定之適用云云，無
  非就原判決已說明事項及屬原審量刑酌減與否職權之適法行使
  ，持憑己見，而為不同之評價，與法律規定得為第三審上訴理
  由之違法情形，不相適合。綜上，應認本件上訴不合法律上之
  程式，予以駁回。
據上論結，應依刑事訴訟法第395條前段，判決如主文。
中　　華　　民　　國　　111 　年　　11　　月　　10　　日
                  刑事第三庭審判長法　官  徐  昌  錦
                                  法　官  林  恆  吉
                                  法　官  林  海  祥
                                  法　官  侯  廷  昌
                                  法　官  江  翠  萍
本件正本證明與原本無異
                                  書記官
中　　華　　民　　國　　111 　年　　11　　月　　15　　日